臺灣桃園地方法院民事裁定　　　　　　　100年度監字第431號
聲　請　人　劉麗花
相　對　人　劉炳凱
上列當事人間聲請處分受監護人不動產事件，本院裁定如下：
    主      文
許可聲請人變賣受監護宣告人劉炳凱所有如附表所示之不動產。
聲請程序費用新臺幣壹仟元由相對人負擔。
    理      由
一、本件聲請意旨略以：聲請人係相對人之次女，相對人劉炳凱
    前經鈞院宣告為受監護宣告人，並選定聲請人為相對人之監
    護人。茲因相對人年紀老邁，行動不便，原居住處為二樓並
    無電梯，故擬將相對人接至聲請人配偶名下之房子居住，惟
    因該房屋老舊，尚須整修而需費用。又相對人醫療費用龐大
    ，為減輕家中經濟壓力，聲請人擬處分相對人所有坐落桃園
    縣龜山鄉○○段904 地號土地權利範圍1/2 及坐落於上同段
    463 號建號（即門牌號碼：桃園縣龜山鄉○○路356 巷99弄
    8之1號）建物，爰提出本件聲請等語。
二、按監護人對於受監護人之財產，非為受監護人之利益，不得
    使用、代為或同意處分。監護人為下列行為，非經法院許可
    ，不生效力：（一）代理受監護人購置或處分不動產；（二
    ）代理受監護人，就供其居住之建築物或其基地出租、供他
    人使用或終止租賃，民法第1101條第1項、第2項定有明文。
三、經查，聲請人主張其為相對人之監護人，其因聲請意旨所述
    之上情，欲處分相對人所有如附表所示之2 筆不動產，以支
    應生活暨醫療費用乙節，業據聲請人提出之本院100 年度監
    宣字第125 號號民事裁定影本、土地暨建物登記謄本、戶籍
    謄本、醫院診斷證明書、會同開具財產清冊之人同意書等件
    為證，復經聲請人到庭陳述明確，並據本院調閱上開監護宣
    告事件卷宗，核實無誤，堪信聲請人主張為真實。本院審酌
    受監護人劉炳凱名下確有如附表所示之2 筆不動產，且經聲
    請人自承係因欲出售以支付相對人之照護費用，故認聲請人
    主張為受監護宣告人之利益，有變賣受監護宣告人所有如附
    表所示之2 筆不動產，以籌措醫護費用之必要，尚非無據，
    聲請人聲請變賣上開受監護宣告人劉炳凱之如附表所示之2
    筆不動產，核無不合，應予准許。
四、另本院特別指出，按「監護人應以善良管理人之注意，執行
    監護職務。」、「監護人於執行監護職務時，因故意或過失
    ，致生損害於受監護人者，應負賠償之責。」、「法院於必
    要時，得命監護人提出監護事務之報告、財產清冊或結算書
    ，檢查監護事務或受監護人之財產狀況。」，民法第1113條
    準用同法第1100條、第1109條第1項、第1103條第2項規定均
    有明示，則本件聲請人處分相對人之不動產或就處分所得之
    金錢，自應妥適管理，並使用於相對人照護所需費用，併予
    敘明。
五、爰裁定如主文。
中    華    民    國   100    年    12    月    7     日
                        家事法庭法  官  許婉芳
上列正本證明與原本無異。
如不服本裁定應於裁定送達後10日內向本院提出抗告狀，並應繳
納抗告費用新臺幣1,000 元。
中    華    民    國   100    年    12    月    7     日
                                書記官  劉文松
附表：
┌──┬────────────────┬─────┬───────┬───────┐
│編號│ 財產標的                       │權利範圍  │ 面積         │ 備註         │
│    │                                │          │ （平方公尺） │              │
├──┼────────────────┼─────┼───────┼───────┤
│1   │ 龜山鄉○○段904 地號土地       │二分之一  │ 56.10        │              │
│    │                                │          │              │              │
├──┼────────────────┼─────┼───────┼───────┤
│2   │ 同段463 建號建物               │全部      │ 46.92        │              │
└──┴────────────────┴─────┴───────┴───────┘